【裁判字號】    98,上訴,843
【裁判日期】    980527
【裁判案由】    妨害自由
【裁判全文】
臺灣高等法院臺中分院刑事判決         98年度上訴字第843號
上  訴  人
即  被  告  丙○○
選任辯護人  張柏山律師
上列上訴人因妨害自由案件，不服臺灣臺中地方法院97年度訴字
第4780號中華民國98年2月26日第一審判決(起訴案號：臺灣臺中
地方法院檢察署97年度偵字第13125號)，提起上訴，本院判決如
下：
    主  文
上訴駁回。
丙○○緩刑貳年。
    犯罪事實
一、丙○○為宏恩醫院之院長夫人，丁○○、戊○○（該 2人業
    經原審各判處有期徒刑5月，如易科罰金，以新台幣1千元折
    算1日，均緩刑2年確定)分別為設於臺中市○區○○路145巷
    2號「宏恩醫院龍安分院」（下稱宏恩龍安分院)之行政管理
    人員及生活輔導員。NGUYEN THI HANG(越南籍人士，中文名
    乙○○，現已離境。以下稱乙○○。）係宏恩龍安分院於民
    國94年8月4日，透過「康林國際機構、欣超事業公司」（下
    稱康林公司）仲介引進之看護，通常休假外出時須向醫院主
    管報備，並由康林公司仲介帶領。於 97年5月7日早上9時許
    ，乙○○不假外出，並於當日晚上 6時許，始返回宏恩龍安
    分院，於自地下室搭乘電梯上樓時，適為丁○○及戊○○發
    現，丁○○遂請康林公司之仲介潘蕙芝及鄧青雲至醫院協助
    處理。嗣後丁○○要求乙○○簽立罰款新臺幣 (下同）5 萬
    元之違規院方勸導單，因乙○○不從，丁○○為達嚇阻乙○○再次不假外出之目的，即與戊○○共同基於私行拘禁剝奪
    人行動自由之犯意聯絡，由丁○○命戊○○於當晚 9時19分
    許，將乙○○帶至宏恩龍安分院 104號病房限制乙○○之自
    由。嗣丙○○於當晚 9時36分運動完後，順便進入宏恩龍安
    分院巡視，見丁○○這麼晚還留在醫院，即上前關心，丁○○乃告知上情，丙○○得知乙○○被拘禁於 104號病房，隨
    即於當晚9時37分許，進入該104號病房對乙○○稱：「我們
    把妳當人看，妳為何不自愛。」等語後，為達嚇阻乙○○再
    次不假外出之目的，竟承丁○○、戊○○上開共同基於私行
    拘禁剝奪人行動自由之犯意聯絡，自同日晚上 9時49分起，
    與戊○○一起將乙○○由 104號病房帶至該病房旁之保護室
    ，續行拘禁乙○○於保護室內。迄至翌日早上 7時44分許，
    始讓乙○○隨康林公司仲介離開醫院，而在該保護室內持續
    非法剝奪乙○○之行動自由達9小時55分許。
二、案經乙○○訴由臺中市警察局第二分局報請臺灣臺中地方法
    院檢察署檢察官偵查起訴。
    理    由
壹、證據能力部分：
一、按被告以外之人於偵查中向檢察官所為陳述，除顯有不可信
    之情況者外，得為證據，刑事訴訟法第 159條之1第2項定有
    明文。蓋因檢察官與法官同為司法官署，且檢察官代表國家
    偵查犯罪，依法有訊問被告、證人及鑑定人之權力，且須對
    被告有利、不利之情形均應注意，況徵諸實務運作，檢察官
    實施刑事偵查程序，亦能恪遵法定程序之要求，不致有違法
    取證情事且可信度極高，是被告以外之人前於偵查中已具結
    而為證述，除反對該項供述得具有證據能力之一方，已釋明
    「顯有不可信之情況」之理由外，不宜遽指該證人於偵查中
    之陳述不具證據能力，方符前揭法條之立法意旨。又所謂顯
    有不可信之情況，既涉證據能力有無之判斷，應指其陳述時
    外在環境是否存在顯然足以影響其意思自由之不當外力及陳
    述之人是否對於所言之法律效果顯然存有誤解而言，尚不包
    含對於證人證詞內容憑信性等證據證明力評價之判斷，否則
    即將證據能力與證明力之判斷混為一談（最高法院94年度臺
    上字第7132號判決、95年度臺上字第1585號判決意旨參照）
    。查，證人即被害人乙○○、阮氏雁、武德松、陶氏月、武
    氏力、阮氏非於檢察官偵訊中，經諭知證人具結之義務及偽
    證之處罰並命朗讀結文具結後（見偵查卷第13、40至44頁）
    ，以證人之身分完整、連續陳述其親自見聞之經過，檢察官
    就上開偵查訊問之實施，並無任何違反相關規定之瑕疵，且
    查無證據證明其等於偵查中所證有何遭受強暴、脅迫、詐欺
    、利誘等外力干擾之情形，或在影響其心理狀況致妨礙其自
    由陳述等顯不可信之情況，是上開證人於偵查中所為之陳述
    ，自有證據能力。
二、按被告以外之人於審判外之陳述雖不符刑事訴訟法第 159條
    之1至之4等 4條之規定，而經當事人於審判程序同意作為證
    據，法院審酌該言詞陳述或書面陳述作成時之情況，認為適
    當者，亦得為證據，同法第 159條之5第1項定有明文。立法
    意旨在於傳聞證據未經當事人之反對詰問予以核實，原則上
    先予排除。惟若當事人已放棄反對詰問權，於審判程序中表
    明同意該等傳聞證據可作為證據，基於尊重當事人對傳聞證
    據之處分權，及證據資料愈豐富，愈有助於真實發見之理念
    ，且強化言詞辯論主義，使訴訟程序得以順暢進行，上開傳
    聞證據亦均具有證據能力。本判決所援引同案被告丁○○於
    警詢之陳述，證人高慶鐘於偵查中以被告之身份所為之陳述
    （按其係以被告之身份應訊，故無庸具結），對被告丙○○
    而言雖均屬傳聞證據，惟其等所為之上開陳述，業經本院審
    理時予以提示並告以要旨，且各經檢察官、被告及辯護人表
    示同意作為證據，依上開規定，其等上開所為之陳述已因同
    意而有證據能力，本院審酌上開筆錄作成時，並無不當取供
    之情形，認為以之作為本案之證據亦屬適當，是上開證人此
    部分之陳述自具有證據能力。
三、本判決以下引用之非供述證據，經本院依法踐行調查證據程
    式，公訴人、被告及辯護人均不爭執各該證據之證據能力，
    並同意作為證據，且查無依法應排除其證據能力之情形，是
    後述所引用之非供述證據，亦有證據能力。
貳、認定本件犯罪事實所憑之證據及論罪科刑：
一、訊據被告丙○○矢口否認有上開剝奪被害人乙○○行動自由
    之犯行，辯稱：伊為一單純家庭主婦，長年在國外照顧子女
    生活，並未參與醫院管理工作，宏恩龍安分院並未設副院長
    一職，伊亦未在該醫院任職，不知道 104號病房與保護室有
    何不同。97年5月7日伊是因運動後經過宏恩龍安分院，到醫
    院上洗手間，發現丁○○尚未下班而前往關心，丁○○告知
    有1個不假外出之外勞，在104號房內休息，伊始前往關心，
    並不知當天之情形。又龍安分院基於保護病患安全考量，設
    有出入管制系統，伊未參與龍安分院之管理，無龍安分院之
    感應卡，無法自由出入，始在保護室旁等候戊○○幫伊開門
    ，對於戊○○為何處理乙○○之事及如何處理均不瞭解，更
    無妨害乙○○自由之行為云云。
二、經查：
  (一)被告丙○○確有上開妨害自由之犯行，業據證人乙○○於偵
    查中證稱：「我於94年8月4日進入台灣，一進來就在宏恩龍
    安分院工作。我們上班都是輪流，我沒有上班時，都是待在
    醫院裡面，平常都不能出去，只有禮拜四才可以出去，一星
    期只能出去1天，我那天是早上9點多去換東西，沒有經過醫
    院同意，在下午6點多回醫院，從地下室要坐電梯上樓，到1
    樓時電梯門打開，就被督導丁○○跟戊○○看到，他們問我
    去哪裡，叫我從電梯裡面出來去櫃檯，他們打電話問人力仲
    介，請仲介來處理．．．督導丁○○說要罰我薪水 5萬元，
    我請她原諒我，她說不可能．．．仲介說罰 3萬元，我說我
    不要，．．就跟我說那扣1萬5千元，我說我也不要，我只願
    意扣 5千元，他們就笑說不可能，不要開玩笑。他們本來打
    電話給仲介說當天晚上就要把我送回去，但後來找不到人，
    所以督導丁○○就叫戊○○．．．把我帶到庫房（按即 104
    號病房）．．．關了我約30分鐘，後來副院長（按即被告丙○○）進來跟我說：妳已經很多次出去，跟妳講沒有用，．
    ．之後副院長再叫戊○○帶我去保護房。」等語（見偵查卷
    第10頁）；證人高慶鐘於偵查中亦以被告之身份證稱：「當
    天晚上10點多，我在巡視保護房，有看到乙○○在保護房裡
    ，我就開門進去保護房問她為何在裡面，保護房的門只有從
    外面單向可以打開，從房裡面不能打開，保護房是供給醫院
    裡面精神病患狀況不好時使用。當時乙○○精神渙散，情緒
    激動的認為自己沒有做錯事，不應該被關在這裡，因為我看
    乙○○精神不佳，我就問乙○○要不要吃點東西，我跟乙○○說我現在在上班，等到12點半左右，我就去買了 2瓶飲料
    送進去給她，我送飲料去給她時，她就沒有在吵，只是坐在
    那裡休息。」等語（見偵查卷第17頁）。勾稽證人乙○○及
    高慶鐘上開所證，足見證人乙○○確係非出於其自由意志，
    而遭拘禁在 104號病房及保護室之事實無疑（被告丙○○之
    犯行僅限於將乙○○由140號病房改拘禁至保護室之部分)。
    而證人乙○○雖將宏恩醫院院長夫人即被告丙○○誤認為宏
    恩醫院副院長，仍無礙其上開所證之真實性。
  (二)而保護室只要是當精神病患病情發作時，用來保護病人避免
    受傷之用，必須醫師診斷後才可以決定將病患關在保護室，
    保護室只有從外面才可以開啟等情，亦據證人即同案被告丁○○於警詢及本院證述在卷（見警卷第6頁、本院卷第66頁)
    ，核與被告丙○○於警詢供稱：保護室係供精神病重症者使
    用，由外面上鎖時無法打開等語（見警卷第27頁）相符。而
    乙○○平時精神狀況良好乙節，亦據證人陶氏力、武氏月、
    阮氏非、武德松、阮氏雁等人於偵查中證述在卷（見偵查卷
    第37至38頁)。參以案發當時104號病房之監視器擷取畫面所
    示（見偵查卷第61至63頁)，乙○○在104號病房之期間，舉
    止平靜，亦未見有哭鬧不止、亂摔東西及燥動不安之情形，
    足見乙○○平日精神狀況正常，於案發時之情緒亦非已達無
    法控制之情狀，況被告丙○○及同案被告丁○○、戊○○非
    專業之精神科醫師，其等自無將乙○○改拘禁在保護室之權
    利。
  (三)又進入104號病房需經過兩道門禁管制，104號病房從外面鎖
    上，可從內自由開啟，病房內有電擊器的器材， 104號病房
    旁邊即是保護室；在保護室內，只要有人一招手、或發出聲
    音，對面護理站即可查知。保護室內僅有 1張床，牆壁及地
    板均是軟的，保護室是從外面上鎖，從內無法開啟，房間內
    有對講機可與護理站聯絡等情，業經檢察官勘驗屬實，製有
    履勘現場筆錄在卷可稽（見偵查卷第35頁）。乙○○遭限制
    行動於104號病房及保護室內，該104號病房雖得由內自由開
    啟，但該病房及保護室均位於病房區內，需經過兩道門禁始
    得出入，而證人乙○○並無門禁刷卡，無法自由進出，且因
    恐遭院方不當扣款，或遣返越南而畏懼，是其被帶至 104號
    病房及保護室期間，確實違背其自由意識，而行動遭受拘束
    之事實，堪予認定（被告丙○○之犯行僅限將乙○○由 104
    號病房改拘禁在保護室之部分）。至證人高慶鐘於偵查中雖
    曾以被告之身份證稱：當時伊見乙○○在保護室時精神渙散
    ，情緒激動等語。然查，乙○○平常精神狀況良好，且於被
    拘禁於 104號病房期間，並無哭鬧不止、亂摔東西及燥動不
    安之情形，已詳如前述，是證人高慶鐘見乙○○於保護室內
    呈現精神渙散、情緒激動之表徵，應係乙○○自認並未做錯
    事情，卻遭拘禁於保護室，所出現委屈、不甘之情緒反應所
    使然，要與精神病重症患者所出現之病態行為有別，附此敘
    明。
  (四)被告丙○○雖以前詞置辯，且證人丁○○於原審及本院亦證
    稱：丙○○沒有在醫院任職，也不負責管理任何業務，97年
    5月7日乙○○不假外出的事情係由伊處理的，伊並沒有向其
    他人報告，丙○○當天約晚上 9點多來醫院，她來醫院借廁
    所剛好遇到伊，問伊為何這麼晚還在醫院，伊說因為有外勞
    不假外出，所以留下來處理，丙○○有問伊外勞人在哪裡，
    伊說在 104號病房。一開始伊是請戊○○帶乙○○到保護室
    ，不知道為何會帶到 104號病房，戊○○出來告訴伊說將乙○○帶到104號病房，伊說104號病房裡面有一些危險物品，
    應該帶到保護室，所以戊○○才將乙○○由 104號病房帶到
    保護室。按照仲介公司之規定，外勞如果與仲介公司簽有切
    結書或警告書，該外勞如果有 3次違規，就要被遣返，當時
    伊曾請仲介公司之人員過來醫院處理乙○○不假外出之事情
    ，後來協調之結果是要遣返乙○○，乙○○知道後情緒就很
    激動，也有哭泣，情緒起起伏伏，伊是基於乙○○情緒起伏
    不定，怕會發生意外，基於安全考量，所以伊跟仲介公司之
    人員在醫院櫃檯處告知乙○○，要將她留在保護室休息，乙○○也有同意等語（見原審卷第116至117頁，本院卷第65頁
    ）；證人戊○○於原審亦證稱：當天丁○○叫伊帶乙○○到
    病房區休息，但是沒有特別指定是哪個地方，伊就自己決定
    將乙○○帶到104號病房，後來丙○○進去104號病房，伊也
    在病房裡面，當時丙○○問伊及乙○○為何在裡面，伊說是
    劉督導叫伊帶乙○○到病房休息，乙○○一直哭，伊在整理
    東西，丙○○就跟乙○○交談，交談的內容伊聽不太清楚，
    大約是乙○○說她沒有跑出去，丙○○說一些安慰的話，叫
    乙○○不要哭，丙○○除了安慰乙○○外，有說如果乙○○
    要在這邊休息的話，就把 104號病房整理舒適一些，丙○○
    並沒有要伊將乙○○帶到隔壁保護室，後來是乙○○自己走
    出來要去保護室，但是乙○○都沒有講，乙○○要去開保護
    室的門，打不開，伊去幫忙開門，開門後，伊告訴乙○○這
    個門要鎖上，這個門不能不鎖，乙○○也知道，乙○○沒有
    同意，也沒有說不要，伊就把門鎖上，伊沒有叫乙○○去保
    護室，丙○○也沒有叫乙○○去保護室，伊把乙○○帶到保
    護室後，有去向丁○○報告乙○○在保護室，丁○○說她原
    本的意思就是想把乙○○留在保護室，在乙○○進入保護室
    之前，丁○○沒有叫伊把乙○○帶到保護室。後來丙○○走
    出104號病房，乙○○也跟著走出來，伊跟在後面把104號病
    房的門鎖起來，乙○○自己則走到保護室的門前欲開門進入
    ，而丙○○則站在公用電話旁的位置，她在等伊開門，因她
    要回家，但沒有感應卡可以出去。當時伊在開保護室的門時
    ，丙○○再度過來要求伊幫她開管制室的門，伊說等伊處理
    好保護室的事後，再幫她開門等語（見原審卷第120至121頁
    ）。但查：
  1.被告丙○○係宏恩醫院院長夫人，負責院內之協調事宜，而
    保護室係供精神病重症者使用，由外面上鎖時無法打開，案
    發當天晚上，被告丙○○與其先生一起運動完後，順便去宏
    恩醫院龍安分院巡視等情，業據被告丙○○於警詢及偵查中
    供明在卷（見警卷第25、27頁，偵查卷第19頁），是證人丁○○上開證稱：丙○○在醫院不負責任何業務云云，及被告
    丙○○於本院辯稱：伊不曾進保護室與 104號病房，且不知
    道這2間有什麼不同云云（見本院卷第69頁)，顯不足採信。
  2.證人丁○○於原審雖證稱：一開始伊是請戊○○帶乙○○到
    保護室，不知道為何會帶到 104號病房，戊○○出來告訴伊
    說將乙○○帶到104號病房，伊說104號病房裡面有一些危險
    物品，應該帶到保護室，所以戊○○才將乙○○由 104號病
    房帶到保護室云云，然與戊○○於原審證稱：當天丁○○是
    叫伊帶乙○○到病房區休息，但是沒有特別指定是哪個地方
    ，伊就自己決定將乙○○帶到 104號病房，後來是乙○○自
    己走出來要去保護室云云不符，足見證人丁○○、戊○○於
    原審所證，顯有瑕疵，不足採信；而參以宏恩醫院龍安分院
    之監視器畫面所示：「當日21時37分07秒，戊○○帶同被
    告丙○○進入 104號病房。．．當日21時47分27秒，丙○○從 104號病房走出來。（當日21時37分07秒至21時47分27
    秒該段在 104號病房之期間，據被告丙○○及乙○○所述，
    其2人係在談話)。當日21時49分30秒，乙○○跟隨丙○○
    後面走出 104號病房，被告丙○○走到保護室門前轉身站著
    ，面對著保護室及乙○○。當日21時49分33秒，乙○○欲
    打開保護室，丙○○與戊○○在保護室外觀看。當日21時
    49分36秒，戊○○幫忙打開保護室。當日21時49分38秒，
    乙○○進入保護室，戊○○跟入，被告丙○○站在保護室斜
    對面的電話筒旁邊。當日21時49分42秒，戊○○將保護室
    大門關上。當日21時49分44秒，被告丙○○走上前至保護
    室門口與戊○○對話。當日21時49分52秒，被告丙○○抬
    起左臂微微向左側指。當日21時50分01秒，被告丙○○與
    戊○○離開保護室門口。」此業經本院當庭勘驗屬實，製有
    勘驗筆錄及監視器翻拍照片在卷可查（見本院卷第67、71至
    84頁)，足見證人乙○○於偵查中所證：「我在104號病房關
    了約30分鐘（按該30分鐘僅係概數，而非精確之時間），後
    來丙○○進來跟我說：『妳已經很多次出去，跟妳講沒有用
    』（核與監視器畫面所示之當日21時37分07秒至21時47分27
    秒該段在104號病房談話之畫面相符)」、「之後，丙○○再
    叫戊○○帶我去保護房（核與上開監視器畫面所示至之
    畫面相符《即乙○○緊隨被告丙○○走出 104號病房，乙○○進入保護室時，被告丙○○則站在旁邊觀看，待戊○○關
    上保護室之房門後，被告丙○○又上前與戊○○對談數秒後
    ，再與戊○○一同離去等情》）」等語，確堪信為真實。又
    依監視器畫面所示，本件雖係乙○○先欲自行打開保護室之
    房門，因無法開啟，於戊○○代為開啟後，乙○○即自行進
    入保護室。但當時乙○○係在管制區內，本即無法自行離開
    ，且當時乙○○步出 104號病房後，被告丙○○、戊○○一
    前一後在乙○○之身旁（見本院卷第81至83頁之照片），以
    當時客觀之情境，豈能因乙○○有欲自行打開保護室房門之
    畫面，即斷章取義，認係乙○○自行同意關在保護室內。
  3.證人戊○○於原審雖證稱：乙○○自己走到保護室的門前欲
    開門進入時，丙○○當時係站在公用電話旁的位置，她在等
    伊開門，因她要回家，但她沒有感應卡可以出去。當時伊在
    開保護室的門時，丙○○再度過來要求伊幫她開管制室的門
    ，伊說等伊處理好保護室的事後，再幫她開門等語，惟依上
    開監視器畫面所示，被告丙○○係在保護室旁觀看乙○○進
    入保護室，待戊○○關起保護室的房門，被告丙○○再向前
    與戊○○交談數秒後，才與戊○○一起離開，並非如戊○○
    於原審所為之證述，是戊○○此部分於原審所證，顯係事後
    迴護被告丙○○之詞，不足採信。又被告丙○○若果真欲離
    開醫院病房區，自得請護理站人員幫忙開門，自無在保護室
    門口等候戊○○為其刷卡開門之理。況且被告丙○○於戊○○安置乙○○後，仍停留於保護室門口與戊○○對談，亦與
    被告丙○○所辯不知同案被告如何處理乙○○之事情不符，
    被告丙○○此部分所辯亦不足採信。
  4.被告丙○○係在 104號病房責罵被害人乙○○等情，已據乙○○於偵查中證述在卷，核與被告丙○○於警詢供稱：「（
    問：妳是否有進入關外勞乙○○的倉庫《按應係 104號病房
    》內，並對她說了很多話，之後就帶她至精神病人保護室關
    起來？）有進去跟她說話，我跟她說：我們對妳當人看，妳
    為何不自愛．．。」等語相符（見警卷第27頁），故證人戊○○於原審證稱：丙○○當時是說一些安慰的話，叫乙○○
    不要哭等語，亦不足採信。
  5.另依監視器畫面所示：「當日21時37分23秒，丙○○與乙○○對談（持續至乙○○走出104號病房)。當日21時40分
    26秒，戊○○進入 104號病房，並將床上被單拆下。當日
    21時40分39秒，戊○○拿著被單走出 104號病房。」（見本
    院卷第67頁反面之勘驗筆錄及第75頁之翻拍照片），證人戊○○此舉，應係要將乙○○帶離104號病房，故將104號病房
    之床單拆下，是證人戊○○於原審證稱：丙○○除了安慰乙○○外，有說乙○○如果要在這邊休息，就把 104號病房整
    理舒適一些，丙○○並沒有要伊將乙○○帶到隔壁保護室等
    語，更係虛妄不實。
  6.綜上所述，被告丙○○上開所辯，及證人丁○○、戊○○上
    開所證要屬事後卸責或迴護之詞，均不足採信。本案事證明
    確，被告丙○○與同案被告丁○○、戊○○為達嚇阻乙○○
    再次不假外出之目的，而將乙○○由 104號病房改拘禁於精
    神病患重症所使用之保護室之事實，應堪認定。
三、核被告丙○○所為，係犯刑法第302條第1項之剝奪他人行動
    自由罪。被告丙○○就上開剝奪他人行動自由之犯行（指將
    乙○○由104號病房改拘禁在保護室該部分)，與同案被告丁○○、戊○○有犯意聯絡及行為分擔，應論以共同正犯。
四、原審以被告丙○○罪證明確，適用刑法第28條、第302條第1
    項、第41條第1項前段，刑法施行法第 1條之1第1項、第2項
    前段之規定，予以論罪，及審酌被告丙○○無前科，素行良
    好，其犯罪之動機、目的係為嚇阻乙○○再次不假外出，及
    其手段、所生危害，僅參與拘禁乙○○於保護室之涉案程度
    、犯後否認犯行之態度等一切情狀，量處有期徒刑 4月，並
    諭知易科罰金之折算標準，認事用法並無不當，量刑亦屬妥
    適，被告丙○○仍執前詞指摘原判決不當，為無理由，應予
    駁回。末查，被告丙○○前未曾因故意犯罪，而受有期徒刑
    以上刑之宣告，有臺灣高等法院被告前案紀錄表在卷可查，
    其為嚇阻被害人不假外出，而採取上開手段，雖有未當，然
    本院審酌本案係導因於乙○○不假外出，且乙○○於偵查中
    已表示願意原諒被告丙○○（見偵查卷第11頁），其經科刑
    教訓，應知警惕而無再犯之虞，本院認所宣告之刑，以暫不
    執行為適當，併予宣告緩刑2年，以啟自新。
據上論結，應依刑事訴訟法第368條，刑法第74條第1項第 1款，
判決如主文。
本案經檢察官甲○○到庭執行職務。
中    華    民    國    98    年    5     月    27    日
            刑事第十庭    審判長法  官  林  照  明
                                法  官  林  欽  章
                                法  官  蔡  名  曜
以上正本證明與原本無異。
如不服本判決應於收受送達後10日內向本院提出上訴書狀，其未
敘述上訴之理由者，並得於提起上訴後10日內向本院補提理由書
（均須按他造當事人之人數附繕本）「切勿逕送上級法院」。
                                書記官  劉  恒  宏
中    華    民    國    98    年    5     月    27    日
附錄本案論罪法條全文：
中華民國刑法第302條第1項：
私行拘禁或以其他非法方法，剝奪人之行動自由者，處 5年以下
有期徒刑、拘役或300元以下罰金。


司法院資訊處製作；財團法人民間司法改革基金會備份。
